臺灣桃園地方法院刑事判決
                                   111年度審訴字第1160號
公  訴  人  臺灣桃園地方檢察署檢察官
被      告  謝庠榛（原名謝祥湞）




上列被告因違反毒品危害防制條例案件，經檢察官提起公訴（11
1年度毒偵字第3528號），被告於本院準備程序中，就被訴事實
為有罪之陳述，經本院告知簡式審判程序意旨，並聽取當事人之
意見後，本院合議庭裁定改由受命法官獨任依簡式審判程序審理
，判決如下：
    主  文
乙○○施用第二級毒品，處有期徒刑貳月，如易科罰金，以新臺幣
壹仟元折算壹日；扣案之玻璃球壹個沒收。又施用第一級毒品，
處有期徒刑陸月，如易科罰金，以新臺幣壹仟元折算壹日；扣案
之第一級毒品海洛因壹包（驗餘淨重零點壹伍壹公克）沒收銷燬
、殘渣袋肆包均沒收。應執行有期徒刑柒月，如易科罰金，以新
臺幣壹仟元折算壹日。
    事實及理由
一、本件犯罪事實及證據，除應補充、更正如下外，其餘均引用
    如附件檢察官起訴書之記載：
  ㈠起訴書犯罪事實欄一第8至10行「於民國111年5月17日晚間8
    時20分許為警採尿時起回溯26小時內之某時，在臺灣地區某
    不詳處所，以不詳方式，施用第一級毒品海洛因1次」更正
    為「於111年5月16日某時，在其上址住處，以捲菸方式，施
    用第一級毒品海洛因1次」。
　㈡證據部分補充「被告乙○○於本院準備程序及審理中之自白」
    。
二、論罪科刑： 
  ㈠按觀察、勒戒或強制戒治執行完畢釋放後，3年內再犯第10條
    之罪者，檢察官或少年法院（地方法院少年法庭）應依法追
    訴或裁定交付審理，毒品危害防制條例第23條第2項定有明
    文。經查，被告乙○○前於民國110年間，因施用毒品案件，
    經本院以110年度毒聲字第1390號裁定送觀察、勒戒後，認
    無繼續施用毒品之傾向，於111年1月10日執行完畢釋放出所
    ，並由臺灣桃園地方檢察署檢察官以110年度撤緩毒偵字第2
    02號為不起訴處分確定，有臺灣高等法院被告前案紀錄表1
    份附卷可稽，則被告於前開觀察、勒戒執行完畢釋放後未逾
    3年，旋又分別於111年5月15日晚間6時許、111年5月16日某
    時許再犯本案2次施用毒品罪，自均得依法追訴處罰之。
　㈡核被告所為，分別係犯毒品危害防制條例第10條第1項之施用
    第一級毒品罪、同條第2項之施用第二級毒品罪。被告於施
    用前後持有第一級毒品及施用前持有第二級毒品之低度行為
    ，均應為其施用之高度行為所吸收，皆不另論罪。又被告前
    開所犯施用第一級毒品、第二級毒品之犯行，犯意各別，行
    為互殊，應予分論併罰。
　㈢爰審酌被告明知海洛因、甲基安非他命均為列管之毒品，對
    於人體身心健康與社會秩序危害甚鉅，竟仍不顧禁令予以施
    用，所為實非可取，應予懲處，惟念施用毒品乃自戕己之身
    體健康，對社會造成之危害尚非直接鉅大，兼衡被告坦承犯
    行之犯後態度，及其犯罪之動機、目的、手段、情節，並考
    量被告於警詢時自陳高職畢業之教育程度、勉持之家庭經濟
    狀況（詳臺灣桃園地方檢察署111年度毒偵字第3528號卷〈下
    簡稱偵卷〉 第23頁）等一切情狀，分別量處如主文所示之刑
    ，並定其應執行刑，暨就所宣告之刑及應執行刑，均諭知易
    科罰金之折算標準，以示懲儆。　
三、沒收：
　㈠扣案之白色粉末1包，經送鑑驗結果，確含有第一級毒品海洛
    因之成分（驗前淨重0.153公克、驗餘淨重0.151公克），有
    台灣尖端先進生技醫藥股份有限公司毒品原物鑑定實驗室出
    具之毒品證物鑑定分析報告1紙可佐（詳偵卷第117頁），核
    屬毒品危害防制條例第2條第2項第1款管制之第一級毒品，
    不問屬於犯人與否，應依毒品危害防制條例第18條第1項前
    段規定，於被告所犯該施用第一級毒品罪刑項下，諭知沒收
    銷燬。再因以現今所採行之鑑驗方式，包裝袋仍會殘留微量
    毒品而無法將之完全析離，應概認屬毒品之部分，一併予以
    沒收銷燬。至採樣化驗部分，既已驗畢用罄而滅失，自無庸
    再予宣告沒收銷燬。
  ㈡扣案之玻璃球1個、殘渣袋4包，均係被告所有，並用以為本
    案施用第二級毒品、第一級毒品之物，業據被告於警詢時供
    陳明確（詳偵卷第27頁反面），爰依刑法第38條第2項規定
    ，於被告所犯各該罪刑項下予以宣告沒收。
據上論斷，應依刑事訴訟法第273條之1第1項、第299條第1項前
段、第310條之2、第454條第2項，判決如主文。
本案經檢察官甲○○提起公訴，檢察官林欣怡到庭執行職務。
中    華    民    國   111    年    11    月    11    日
                  刑事審查庭  法  官  林慈雁
以上正本證明與原本無異。
如不服本判決應於收受判決後20日內向本院提出上訴書狀，並應
敘述具體理由。其未敘述上訴理由者，應於上訴期間屆滿後20日
內向本院補提理由書（均須按他造當事人之人數附繕本）「切勿
逕送上級法院」。
                              書記官  吳秉翰
中    華    民    國   111    年    11    月    11    日
附錄本案論罪科刑法條全文： 
毒品危害防制條例第10條
施用第一級毒品者，處6月以上5年以下有期徒刑。
施用第二級毒品者，處3年以下有期徒刑。

附件：
臺灣桃園地方檢察署檢察官起訴書
                                   111年度毒偵字第3528號
　　被　　　告　乙○○　男　39歲（民國00年0月0日生）
　　　　　　　　　　　　住○○市○鎮區○○路000號
                       （另案在法務部○○○○○○○○羈                          押中）
　　　　　　　　　　　　國民身分證統一編號：Z000000000號
上列被告因違反毒品危害防制條例案件，業經偵查終結，認應提
起公訴，茲將犯罪事實及證據並所犯法條分敘如下：
　　　　犯罪事實
一、乙○○前因施用毒品案件，經送觀察、勒戒後，認無繼續施用
    毒品之傾向，於民國111年1月10日執行完畢釋放，並經本署
    檢察官以110年度撤緩毒偵字第202號為不起訴處分確定。詎
    其猶未戒除毒癮，基於施用第二級毒品之犯意，於前開觀察
    、勒戒執行完畢釋放後3年內之111年5月15日晚間6時許，在
    桃園市○鎮區○○路000號住處，以將甲基安非他命置入玻璃球
    燒烤吸食煙霧之方式，施用第二級毒品甲基安非他命1次；
    又基於施用第一級毒品之犯意，於111年5月17日晚間8時20
    分許為警採尿時起回溯26小時內之某時，在臺灣地區某不詳
    處所，以不詳方式，施用第一級毒品海洛因1次。嗣於111年
    5月17日下午4時10分許，因另案為警持本署檢察官核發之拘
    票及臺灣桃園地方法院（下稱桃園地院）核發之搜索票至其
    前開住處執行拘提及搜索而查獲，扣得第一級毒品海洛因1
    包（白色粉末狀，毛重0.34公克）、殘渣袋4包及玻璃球1個
    ，並於同日晚間8時20分許，經其同意採集尿液送驗，結果
    呈嗎啡、甲基安非他命陽性反應。
二、案經桃園市政府警察局楊梅分局報告偵辦。
　　　　證據並所犯法條
一、證據清單及待證事實：
編號 證據名稱 待證事實 1 被告乙○○於警詢及偵查中之自白 ⑴被告有於上開時、地施用第二級毒品甲基安非他命，並有施用第一級毒品海洛因之事實。 ⑵扣案物為被告所有之事實。 2 勘察採證同意書、桃園市政府警察局楊梅分局真實姓名與尿液、毒品編號對照表、台灣檢驗科技股份有限公司濫用藥物檢驗報告（編號：111H-264）各1份  被告於111年5月17日晚間8時20分許經採集尿液送驗，結果呈嗎啡、甲基安非他命陽性反應之事實。 3 桃園地院搜索票、搜索扣押筆錄、扣押物品目錄表、台灣尖端先進生技醫藥股份有限公司毒品證物鑑定分析報告各1份及扣案物 被告為警扣得上開扣案物，而其中扣得之白色粉末1包經送檢驗，定性檢驗結果為海洛因之事實。 
二、核被告所為，係犯毒品危害防制條例第10條第1、2項之施用
    第一級毒品及施用第二級毒品等罪嫌。其持有毒品之低度行
    為，為施用毒品之高度行為所吸收，不另論罪。被告所犯上
    開2罪間，犯意各別，行為互殊，請分論併罰。至扣案之第
    一級毒品海洛因1包，請依同條例第18條第1項前段規定宣告
    沒收並諭知銷燬，扣案之殘渣袋4包及玻璃球1個，為被告所
    有且為施用毒品之器具，請依刑法第38條第2項前段規定宣
    告沒收。
三、依毒品危害防制條例第23條第2項、刑事訴訟法第251條第1
    項提起公訴。
　　此　致
臺灣桃園地方法院
中　　華　　民　　國　 111　　年　  7   　月　　29　　日
　　　　　　　　　　　　　　　檢　察　官　甲○○
本件證明與原本無異
中　　華　　民　　國　 111　　年　  8   　月　　 8  　日
　　　　　　　　　　　　　　　書　記　官　劉季勲
附加所犯法條：
毒品危害防制條例第10條
施用第一級毒品者，處6月以上5年以下有期徒刑。
施用第二級毒品者，處3年以下有期徒刑。